臺灣嘉義地方法院民事裁定
110年度簡抗字第6號 
抗  告  人  台新國際商業銀行股份有限公司

法定代理人  尚瑞強  


相  對  人  余景登律師即翁瑞堂之遺產管理人

            呂昕謙即翁寶元之繼承人

上列當事人間請求代位分割遺產事件，抗告人對於本院朴子簡易
庭於民國110年8月10日所為之110年度朴簡字第97號民事裁定提
起抗告，本院裁定如下：
    主  文
原裁定廢棄。
抗告費用由相對人負擔。 
    理  由
一、抗告意旨略以：抗告人向相對人提起代位分割遺產訴訟，經
    鈞院朴子簡易庭以110年度朴簡字第97號受理在案，原審於1
    10年7月8日裁定命抗告人於收受送達後15日內補正完整當事
    人姓名、住址、訴訟標的、訴之聲明等，該裁定於110年7月
    14日送達抗告人，抗告人遂於同年8月5日寄出準備書狀補正
    ，僅因抗告人公司位於台北，與鈞院距離遙遠，該準備書狀
    始於110年8月9日送達鈞院朴子簡易庭，然該補正書狀仍先
    於原審製作駁回裁定即110年8月10日前送達鈞院，原裁定仍
    以抗告人收受日15日後未補正為由，駁回抗告人之訴，顯有
    過於苛求，爰請求廢棄原裁定等語。
二、按提起民事訴訟，當事人書狀，除別有規定外，應記載當事
    人姓名、性別、出生年月日、國民身分證號碼、職業、住所
    或居所，及其他足資辨別之特徵。又原告之訴，有起訴不合
    程式或不備其他要件者，法院應以裁定駁回之；但其情形可
    以補正者，審判長應定期間先命補正。此有民事訴訟法第11
    6條第1項第1款、第2款、第249條第1項第6款分別定有明文
    。再按裁定期間非不變期間，當事人依裁定應補正之行為，
    雖逾法院之裁定期間，但於法院尚未認其訴訟行為不合法予
    以駁回前，其補正固非無效，惟仍應在法院裁定之評決前為
    之；其由第一審獨任法官一人為裁定時，應在法官製作裁定
    前為之（最高法院90年度台抗字第212號裁定意旨參照）。
三、經查：抗告人以余景登律師即翁瑞堂之遺產管理人、甲○○○○
    ○○○○○○為被告提起請求代位分割遺產之訴，經本院朴子簡易
    庭以110年度朴簡字第97號受理之，惟起訴狀中未提出其他
    共有人年籍資料及記載完整訴之聲明與事實，此有起訴狀在
    卷可證（見本院110年度朴簡字第97號卷第7-9頁），經原裁
    定法院於110年7月8日以裁定命抗告人於收受後15日內補正
    完整之當事人姓名、住址、訴訟標的、應受判決事項聲明，
    並於裁定中載明逾期未補正即駁回抗告人之起訴，固無不合
    。惟抗告人於110年7月14日收受上開裁定後，業已於110年8
    月9日向本院朴子簡易庭具狀補正，有民事準備書狀附於原
    審卷第81頁可佐，縱抗告人補正之行為逾原裁定所命之15日
    補正期間，惟其後於110年8月9日具狀補正仍在原審獨任法
    官製作裁定即110年8月10日前為之，揆諸首揭說明，其起訴
    程式之欠缺應認業已補正。則原裁定逕以抗告人經命補正上
    開事項後，逾期未補正，即認抗告人起訴不合法，裁定駁回
    抗告人之起訴，自有未洽。抗告意旨指摘原裁定不當，求予
    廢棄，為有理由，爰由本院將原裁定廢棄，由原法院更為適
    法之處理。
四、據上論結，本件抗告為有理由，依民事訴訟法第436條之1第
    3項、第492條前段、第495條之1第1項、第95條、第78條，
    裁定如主文。
中　　華　　民　　國　　110 　年　　9 　　月　　28　　日
                  民事第三庭  審判長法　官  柯月美  
                                    法  官  馮保郎
                                    法  官  曾文欣
以上正本係照原本作成。
本裁定不得再抗告。
中　　華　　民　　國　　110 　年　　9 　　月　　29　　日
                                    書記官　陳慶昀